---
title: "Résumer pour Pracma 2"
author: "Jingwen SU"
date: "12/20/2020"
output:
  pdf_document: default
  html_document: default
---

```{r setup, include=FALSE}
knitr::opts_chunk$set(echo = TRUE)
```

# Introduction

À la fin du cours, tous les étudiants ont téléchargé les documents pertinents sur Github et partagé les résultats avec nous. Afin de profiter pleinement de ces packages d'installation R sur les mathématiques, je vais lire, analyser et évaluer les articles de mes collègues pour améliorer mes lacunes.

Ceci est une introduction à l'article lu dans cet article. Si vous souhaitez en savoir plus, vous pouvez rechercher des références.

* **Title:** Pracma
* **Auteurs:** Xueting YIN
* **Lien sur Github:** [Xueting YIN](https://github.com/yinxueting/PSBX/blob/main/gr01_xueting_yin_pracma.pdf)

# Synthèse du travail en question

Cet article est une introduction à l'utilisation de Pracma. L'auteur a d'abord présenté le concept du package d'installation Pracma et le code d'installation dans la première partie. Puis dans la deuxième partie, certaines de ces fonctions sont données à titre d'exemple et mises en mathématiques réelles pour le calcul.

Y compris: "and" et "or", "eye", "ones", "zeros", "blanks", "ceil", "fix", "randperm".

# Contenu principal et explication

## 1.Installation

L'auteur présente le package d'installation Pracma: il a est un package qui fournit un grand nombre de fonctions d’analyse numérique et d’algèbre linéaire, d’optimisation numérique, d’équations différentielles, de séries chronologiques, ainsi que de certaines fonctions
mathématiques spéciales bien connues.

Installation est :

```{r}
# install.packages("pracma")
library(pracma)
```

## 2.La foction

* **and(A, B), or(A, B): ** Effectue une opération logique sur les tableaux A et B et renvoie un tableau contenant des éléments définis sur l’un ou l’autre 1 (TRUE) ou 0 (FALSE),

* **eye(n, m = n), ones(n, m = n), zeros(n, m = n): ** Matrice de taille n x m. La valeur par défaut est une matrice carrée si m est manquant. Pas de baisse de dimensions; si n = 1, renvoie toujours une matrice et non un vecteur.

* **blanks: **créer une chaîne de caractères vides

* **ceil(n): ** Il est un alias pour plafond () et arrondit au plus petit entier égal ou supérieur à n.

* **fix(n): ** Il tronque les valeurs vers 0 et est un alias pour trunc ().

* **randperm(a, k): ** Il génère une permutation aléatoire de k des éléments a, si a est un vecteur, ou de 1: a si a est un seul entier.


# Evaluation et résumer

Selon mes normes, dans l'ensemble, il s'agit d'un article moyen supérieur. Il a un bon format et a une introduction générale à Pracma. Chacun de ses exemples de fonction est expliqué clairement. Mais il n'a pas de bibliographie à la fin, et les fonctions impliquées sont relativement simples et manquent d'une certaine profondeur.
Je pense que c'est un bon choix comme article d'enseignement de base. Il est très approprié pour les novices à lire, simple et clair.


