---
title: "ggplot2"
author: "Jingwen SU"
date: "12/9/2020"
output: html_document
---

# Introduction
Dans ce fichier, nous utilisons principalement ggplot2 pour dessiner un histogramme et une courbe de densité sur les données. Parmi eux, nous importerons les packages d'installation gcookbook et MASS afin d'utiliser l'ensemble de données.

Matériel de référence:
[R Graphics Cookbook](http://www.cookbook-r.com/Graphs/)


# Importer ggplot2
```{r}
## install.package(“ggplot2”)
library(ggplot2)
```


# Faire une Histogramme
## une base Histogramme
```{r}
# Importez le package d'installation où se trouve l'ensemble de données et lisez les données
library(gcookbook)
head(faithful)

# Pour dessiner un histogramme, la largeur par défaut de la colonne est la valeur maximale moins la valeur minimale divisée par 30, et la largeur peut être définie par binwidth = x
ggplot(faithful, aes(x=waiting)) + geom_histogram()

```

Si vous n'écrivez pas les premières données, il est également possible d'utiliser directement les données comme valeur x.
```{r}
w = faithful$waiting
ggplot(NULL, aes(x=w)) + geom_histogram()

```

## Définir la propriété columnarity
```{r}
# Définir binwidth, fill, colour
ggplot(faithful, aes(x=waiting)) +
  geom_histogram(binwidth=5, fill="white", colour="black")

# Définir le point de départ de l'abscisse "origin"
ggplot(faithful, aes(x=waiting)) +
  geom_histogram(fill="white", colour="black",origin=30)
#Le point de départ de l'axe des x est 30, et l'image se décale vers la droite et devient dense
```

## Création de plusieurs histogrammes à partir de données groupées
```{r}
library(MASS)

# Dessinez un histogramme et séparez tout avec de la fumée
ggplot(birthwt, aes(x=bwt)) + geom_histogram(fill="white", colour="black") +
  facet_grid(smoke ~ .)

```

Pour une compréhension intuitive, réattribuez smoke et importez un package d'installation plyr qui réassigne les données.
```{r}
birthwt1 = birthwt
birthwt1$smoke = factor(birthwt1$smoke)
levels(birthwt1$smoke)
require(plyr) 
library(plyr)
birthwt1$smoke <- revalue(birthwt1$smoke, c("0"="No Smoke", "1"="Smoke"))
ggplot(birthwt1, aes(x=bwt)) + geom_histogram(fill="white", colour="black") +
  facet_grid(smoke ~ .)
```

## Réinitialiser la valeur de l'axe y
```{r}
# Regroupées par la race de la mère
ggplot(birthwt, aes(x=bwt)) + geom_histogram(fill="white", colour="black") +
  facet_grid(race ~ .)

#Réinitialiser la valeur de l'axe y: scales="free"
ggplot(birthwt, aes(x=bwt)) + geom_histogram(fill="white", colour="black") +
  facet_grid(race ~ ., scales="free")

```

Regroupez les données dans le même tableau fill=smoke；position n'est pas ajusté, faites la comparaison d'origine; alpha est le paramètre de transparence.
```{r}
ggplot(birthwt1, aes(x=bwt, fill=smoke)) +
  geom_histogram(position="identity", alpha=0.4)

```


# Créer une courbe de densité
## base
```{r}
ggplot(faithful, aes(x=waiting)) + geom_density()

```

expand_limits: Dériver la valeur de x à 0
```{r}
ggplot(faithful, aes(x=waiting)) + geom_line(stat="density") +
  expand_limits(x=0)

```

geom_line est la ligne d'aire définie
```{r}
ggplot(faithful, aes(x=waiting)) + geom_line(stat="density")

```

ajuster définit la régularité de la courbe de densité
```{r}
ggplot(faithful, aes(x=waiting)) +
  geom_line(stat="density", adjust=0.25, colour="red") +
  geom_line(stat="density") +
  geom_line(stat="density", adjust=2, colour="blue")

```

Définissez la plage de l'axe des x, à partir de 35 et se terminant à 105, couleur = NA signifie que la couleur n'a pas de contour
```{r}
ggplot(faithful, aes(x=waiting)) +
  geom_density(fill="blue", colour=NA, alpha=.2) +
  geom_line(stat="density") +
  xlim(35, 105)
```

## Combinez l'histogramme et la courbe de densité
```{r}
ggplot(faithful, aes(x=waiting, y=..density..)) +
  geom_histogram(fill="blue", colour="red", size=.2) +
  geom_density(color="green") +
  xlim(35, 105)

```

Création de courbes de densité multiples à partir de données groupées.
```{r}
ggplot(birthwt1, aes(x=bwt, fill=smoke)) + geom_density(alpha=.3)

```











